【裁判字號】    97,交簡上,335
【裁判日期】    980320
【裁判案由】    業務過失傷害
【裁判全文】
臺灣桃園地方法院刑事判決           97年度交簡上字第335號
上  訴  人  臺灣桃園地方法院檢察署檢察官
被      告  甲○○
                      號
上列上訴人因被告業務過失傷害案件，不服本院民國97年5月30
日97年度壢交簡字第2146號第一審刑事簡易判決（聲請簡易判決
處刑書案號：97年度偵字第8110號），提起上訴，本院管轄之第
二審地方法院合議庭判決如下：
    主      文
上訴駁回。
甲○○緩刑貳年。
    事實及理由
一、本案經本院審理結果，認原審判決認事用法及量刑均無不當
    ，應予維持，並引用原審判決書記載之事實、證據及理由（
    如附件）。
二、上訴人雖以本案告訴人因車禍受有傷害，尤以眼睛所受之傷
    害為嚴重，經長庚紀念醫院之治療後，告訴人之眼睛仍因右
    眼滑車神經麻痺而致複視，其回復率有百分之50，其視能嚴
    重減損，告訴人所受之傷害實屬重傷，而原審判決僅認定被
    告涉業務過失傷害罪，實有未當，況被告至今卻尚未與告訴
    人達成和解，顯見其對未對其所為有悔過之意，原審判決實
    屬過輕，提起上訴云云。惟稱重傷者，謂下列傷害：一、毀
    敗或嚴重減損一目或二目之視能。刑法第10條第4 項第1 款
    定有明文，而依告訴人之診斷證明書載明：告訴人因滑車神
    經麻痺而致複視，其回復率有百分之50，觀察恢復其為1 年
    ，目前尚未痊癒，暫以矯正斜視之三稜鏡特殊鏡片改善雙眼
    ，倘一年後無法自行恢復，則需手術治療等情以觀，告訴人
    所受傷害尚非達到毀敗或嚴重減損一目之視能之程度，經認
    非屬重傷，是上訴人上開主張，並無理由；復按量刑係法院
    裁量之職權行使，法官審酌刑法第57條所列各款事由及一切
    情狀，為酌量科刑輕重之權衡，苟無顯然欠缺妥當性或違法
    之處，上級審法院對於下級審法院職權之行使，自應予以尊
    重，實難僅為調整刑度而任意改判。本院認原審量刑既在法
    定刑之內，且係綜合各情判處被告有期徒刑3 月，自難認有
    何違法失當之處。上訴人以前開理由提起上訴，均無可採，
    為無理由，應予駁回。
三、經查，被告前未曾因故意犯罪受有期徒刑以上刑之宣告，此
    有臺灣高等法院被告前案紀錄表附卷可參，本院念其素行尚
    佳，只因一時不慎而罹刑章，且犯後已與告訴人達成和解，
    並已給付新臺幣25萬元以為賠償，此有切結書1份在卷可按
    ，被告經此教訓後，應已知警惕，而無再犯之虞，本院因認
    對被告所宣告之刑，以暫不執行為適當，乃併予宣告緩刑2
    年，以啟自新。
據上論斷，應依刑事訴訟法第455條之1第1項、第3項、第373 條
、第368條，刑法第74條第1項第1款，判決如主文。
本案經檢察官黃怡菁到庭執行職務。
中    華    民    國    98    年    3     月    20    日
              刑事第十庭    審判長  法  官  江德民
                                    法  官  蘇昌澤
                                    法  官  華奕超
以上正本證明與原本無異。
不得上訴。
                                    書記官  常毓生
中    華    民    國    98    年    3     月    25    日


司法院資訊處製作；財團法人民間司法改革基金會備份。
